【裁判字號】    85,台上,4068
【裁判日期】    850822
【裁判案由】    竊盜等罪
【裁判全文】
最高法院刑事判決                              八十五年度台上字第四○六八號
    上訴人  甲○○
右上訴人因竊盜等罪案件，不服台灣高等法院高雄分院中華民國八十四年十月廿六日
第二審判決（八十四年度上訴字第二○七一號，起訴案號：台灣高雄地方法院檢察署
八十四年度偵字第一二一五號），提起上訴，本院判決如左：
    主  文
上訴駁回。
    理  由
按刑事訴訟法第三百七十七條規定，上訴於第三審法院，非以判決違背法令為理由，
不得為之。是提起第三審上訴，應以原判決違背法令為理由，係屬法定要件。如果上
訴理由狀並未依據卷內訴訟資料，具體指摘原判決不適用何種法則或如何適用不當，
或所指摘原判決違法情事，顯與法律規定得為第三審上訴理由之違法情形，不相適合
時，均應認其上訴為違背法律上之程式，予以駁回。本件上訴意旨略稱：(一)查扣之行
竊工具為鄭榮吉所有，經鄭某供明，其餘扣押物或為上訴人之父生前所留，上訴人在
派出所曾請求傳訊伊父證明，原審均未斟酌，顯有未合。(二)鄭榮吉曾誣控上訴人竊盜
，經判決無罪確定，其供述自不實在，原判決卻採信其僅行竊整部車輛，未曾行竊車
內物品之辯詞，亦有未當云云。
惟查本件原判決認定上訴人甲○○基於概括犯意，意圖為自己不法之所有，自民國八
十二年十二月卅一日起至八十三年二月十三日止，在高雄市、屏東市等地，帶六角
扳手、尖嘴鉗、斜口鉗、起子等兇器為工具，竊取原判決附表一所示黃俊銘等人財物
，共計四次等情。因而維持第一審此部分論處上訴人加重竊盜罪刑之判決，駁回其在
第二審之上訴，依憑上訴人在警訊中三次之自白，核與被害人黃俊銘等四人指訴情節
相符，又有贓物領據及前述行竊工具可佐，已詳認定犯罪事實之依據及憑以認定之
理由，並對上訴人所辯扣押物為其父生前留存，或鄭榮吉所寄放，伊未曾竊盜，如何
不足採信，詳加指駁，從形式上觀察，原判決並無任何違背法令之處。查上訴人於偵
查中迭稱扣案行竊工具為其所有（偵字第六二○六號卷第五頁反面、第十八頁），原
判決憑此認定上訴人竊盜，不採鄭榮吉護上訴人之詞，證據之取捨合於經驗法則及
論理法則。又上訴人至第一審仍供稱與鄭榮吉無怨無仇（第一審卷第十九頁反面），
鄭某在上訴人另案所涉竊盜案件，亦僅推稱車子非其所竊，與上訴人互諉其責，並非
誣指上訴人竊盜，原審採信其供詞，自無不合，又觀諸鄭某行竊車輛十餘次（見本件
原審判決附表二）後改裝出售，原判決因認其所供未曾行竊車內物品為可信，批駁上
訴人此部分之辯詞，亦無不當。至上訴人所述在派出所曾向警員供稱部分扣押物為伊
父所有，縱然屬實，因其父已故，無從查證，亦不得以此推翻其警訊之自白而解免刑
責。上訴意旨，重複己見，對原審採證、認事之職權行使，漫加指摘，與法律規定得
為第三審上訴理由之違法情形，不相適合，此部分上訴違背法律上之程式，應予駁回
。又此部分雖屬刑事訴訟法第三百七十六條第二款所列之案件，惟於修正刑事訴訟法
施行前，原得上訴於第三審法院，且已繫屬於法院，依刑事訴訟法施行法第五條第一
項規定，仍應依施行前之法定程序終結之，附此明。
按刑事訴訟法第三百七十六條所列各罪之案件，經第二審判決者，不得上訴於第三審
法院，法有明文。本件上訴人甲○○因牙保贓物案件，原審係依刑法第三百四十九條
第二項論處罪刑，核屬刑事訴訟法第三百七十六條第七款之案件。依首開說明，既經
第二審判決，自不得上訴於第三審法院，此部分上訴為法所不許，應併駁回。
據上論結，應依刑事訴訟法第三百九十五條前段，判決如主文。
中      華      民      國    八十五    年      八      月    二十二    日
                              最高法院刑事第九庭
                                  審判長法官  謝  家  鶴
                                        法官  羅  一  宇
                                        法官  吳  昭  瑩
                                        法官  花  滿  堂
                                        法官  陳  世  淙
      右正本證明與原本無異
                                              書  記  官
中      華      民      國    八十五    年      八      月    二十九    日


司法院資訊處製作；財團法人民間司法改革基金會備份。
